臺灣板橋地方法院刑事判決　　　　　　 100年度訴字第2775號
公　訴　人　臺灣板橋地方法院檢察署檢察官
被　　　告　李修賢
指定辯護人　本院公設辯護人　吳天明
上列被告因毒品案件，經檢察官提起公訴（100 年度偵字第2628
1 號），本院判決如下：
    主  文
李修賢販賣第二級毒品，累犯，處有期徒刑壹年拾月。
扣案之第二級毒品甲基安非他命壹包（驗餘淨重：零點壹捌捌捌
公克）沒收銷燬之。
    事  實
一、李修賢前於民國（下同）95年間，因施用毒品案件，經本院
    於95年4 月28日以95年度簡字第1978號判處有期徒刑5 月，
    95年6 月26日易科罰金執行完畢（於本案不構成累犯）；又
    因施用毒品案件，先後經本院於98年8 月24日以98年度簡字
    第6458號、98年10月29日以98年度簡字第8545號各判處有期
    徒刑4 月，經本院於99年1 月29日以99年度聲字第427 號定
    其應執行刑6 月，入監執行；復因毒品案件，經本院99年3
    月25日以99年度簡字第2388號判處有期徒刑6 月確定，與前
    述定應執行部分接續執行，100 年2 月19日執行完畢（於本
    案構成累犯）。
二、詎李修賢未見悔悟，明知甲基安非他命係毒品危害防制條例
    所明定之第2 級毒品，不得持有及販賣，竟基於販賣第2 級
    毒品甲基安非他命以營利之犯意，於100 年10月10日凌晨0
    時29分許，乘坐謝韋國所駕駛車號：T2-8733 號之自用小客
    車，在新北市○○區○○路2 段146 號前，以新臺幣（下同
    ）500 元之價格，販賣第2 級毒品甲基安非他命1 包（驗餘
    淨重：0.1888公克）予謝韋國1 次，甫交易完成款項尚未交
    付，即為警於同日凌晨0 時30分許，查獲其與謝韋國2 人共
    處前述車內形跡可疑上前盤查，復經同意搜索查獲，分別在
    李修賢身上扣得第2 級毒品甲基安非他命2 包（合計驗餘淨
    重：1.0888公克）及分裝袋7 個（涉犯施用毒品罪部分，由
    檢察官另行偵辦）；另在謝韋國身上扣得上開甫購得之第2
    級毒品甲基安非他命1 包（驗餘淨重：0.1888公克），以及
    其所有之吸食器、殘渣袋及磅秤各1 個（涉犯施用毒品罪部
    分，由檢察官另行偵辦）。
三、案經新北市政府警察局板橋分局移由臺灣板橋地方法院檢察
    署檢察官偵查起訴。
    理  由
甲、證據能力部分：
    查本件被告李修賢、檢察官、辯護人於本院程序中均未就證
    據能力提出爭執，且迄於言詞辯論終結前，亦未就本院所調
    查之證據主張有刑事訴訟法第159 條第1 項不得為證據之情
    形，應認均已同意得作為本案之證據。從而，下述證據資料
    縱有屬傳聞證據，或且不符刑事訴訟法第159 條之1 至之4
    之規定者，經本院審酌各該證據資料作成時之一切客觀情況
    ，認無不適當情事，均認有證據能力，合先敘明。
乙、本院認定被告李修賢犯罪證據及得心證之理由：
一、查被告於警詢、偵查暨本院程序中均自白如上犯行不諱，核
    與證人謝韋國於警詢及偵查證述之基本犯罪事實要件，互核
    相符；又於上開時、地，被告為警查獲之具體事實經過，亦
    據證人即查獲警員蕭裕西、謝佳叡於偵查中證述明確；復有
    扣案之第2 級毒品甲基安非他命1 包、新北市政府警察局板
    橋分局搜索、扣押筆錄、扣押物品目錄表各1 份及現場、扣
    押物品照片11張可考；被告販賣予證人謝韋國之米黃色透明
    結晶1 袋（淨重0.1890公克，取樣0.0002公克，驗餘淨重：
    0.1888公克，即本案應沒收部分），檢出含甲基安非他命成
    份之事實，此有交通部民用航空醫務中心100 年10月20日航
    藥鑑字第1005186 號鑑定書可參。
二、按甲基安非他命等毒品，本無一定之公定價格，是其買賣之
    價格，各有差異，或隨供需雙方之資力、關係之深淺、需求
    之數量、貨源之充裕與否、販賣者對於資金之需求程度，以
    及政府之查緝，進而為各種不同之風險評估，而作機動性調
    整，價格標準非一成不變，且販賣者從各種「價差」或「量
    差」或「純度」謀取利潤方式，亦有差異，然其所圖利益之
    非法販賣行為目的，則屬相同，並無二致。因之，販賣利得
    ，除經被告坦承，或因帳冊記載致價量至臻明確外，確實難
    以究其原委。然按一般民眾之普遍認知，毒品價格非低、取
    得不易，且毒品交易向為政府查禁森嚴且重罰不寬貸，衡諸
    常情，倘非有利可圖，殊無必要甘冒持有毒品遭查獲、重罰
    之極大風險。從而，除確有反證足資認定係基於某種非圖利
    本意之關係外，通常尚難因無法查悉其買進、賣出之差價，
    而諉無營利之意思，或阻卻販賣犯行之追訴，致知過坦承者
    難辭重典，飾詞否認者反逞僥倖，致失情理之平。查被告其
    教育文化程度為高職畢業（見偵查卷第6 頁），乃係智識正
    常之成年人，有多次違反毒品危害防制條例之前科紀錄（見
    被告前案資料），故對於甲基安非他命價格昂貴，取得不易
    ，毒品交易為政府檢警機關嚴予取締之犯罪，法律並就此懸
    有重典處罰，當知之甚稔；而甲基安非他命係毒品危害防制
    條例所列之第2 級毒品，凡持有、移轉者，均足以構成犯罪
    ，被告倘非牟利，豈有甘冒刑典而交易毒品之理？且販賣毒
    品係屬違法行為，一般均係私密進行，交易之毒品可任意分
    裝增減其分量，而每次買賣之價量亦隨時依雙方關係深淺、
    斯時資力、需求程度及行情認知等因素，機動調整，故販賣
    毒品之利得，除經坦承犯行，或價量俱臻明確外，委難查得
    實情，職是之故，對照被告於偵審中之供述暨證人謝韋國於
    偵查之證述觀察得悉，被告所為，乃係基於賺取價差利潤之
    營利意思，無疑。是以，被告於100 年10月10日販賣第2 級
    毒品甲基安非他命時，主觀上具有營利之意圖，至明。因據
    上述，被告如上自白，核與事實相符，足為憑信，本件事證
    積極明確，被告販賣第2 級毒品甲基安非他命之犯行，足堪
    認定，應予責罰。
丙、法律適用：
一、核被告李修賢所為，係犯毒品危害防制條例第4 條第2 項販
    賣第2 級毒品罪，其持有第2 級毒品甲基安非他命之低度行
    為，為販賣第2 級毒品甲基安非他命之高度行為所吸收，不
    另論罪。被告有如事實欄所示罪刑宣告之前案並經執行完畢
    ，有本院100 年11月30日言詞辯論終結日查悉之臺灣高等法
    院被告前案紀錄表1 份在卷可考，是其於受有期徒刑之執行
    完畢後，5 年內故意再犯本件有期徒刑以上之罪，為累犯，
    應就所犯有期徒刑部分，依法加重其刑（無期徒刑部分，依
    法不得加重。）；又毒品危害防制條例第17條第2 項規定，
    犯同條例第4 條至第8 條之罪，於偵查及審判中均自白者，
    減輕其刑。本案被告於偵查（見100 年11月7 日、10日偵查
    筆錄）及審判中（見本院100 年11月30日準備程序筆錄、同
    日審判筆錄）均自白在卷，爰依同上條例減輕其刑。又販賣
    第2 級毒品者，其原因動機不一，情節未必盡同，或有大盤
    毒梟，亦有中、小盤或隨機客之分，甚或僅止於吸毒者儕友
    間為求互通有無之有償轉讓者亦有之，其販賣行為所造成危
    害社會之程度自屬有異，法律科處此類犯罪，所設之法定最
    重本刑卻同為無期徒刑，或最輕本刑為有期徒刑7 年以上，
    於法於情均不可謂不重。基此，倘依其販賣第2 級毒品犯罪
    情狀處低於無期徒刑或7 年以下有期徒刑，即足懲儆，並可
    達防衛社會之目的者，自非不可依客觀犯行與主觀惡性二者
    加以衡酌其情狀，是否有可憫恕之處，適用刑法第59條規定
    酌量減輕其刑，期使個案裁判之量刑，能斟酌至當至宜，俾
    以符合罪責之相當。查被告所犯本件販賣第2 級毒品犯行，
    次數僅1 次，價值、數量均屬甚微，已如前述，是因其犯罪
    而影響之社會層面非屬廣大，而屬輕微，所侵害法益應屬有
    限，與一般大量走私進口或長期販賣毒品之「大盤」、「中
    盤」，動輒以毒品數十公斤至數百公斤相較，其惡性及犯罪
    情節可認輕微，衡情若就其如上所為販賣第2 級毒品論以無
    期徒刑或論以7 年以上有期徒刑，猶嫌過重，而有悖於罪責
    相當性原則，本院因而認為被告如上販賣第2 級毒品之犯行
    ，情堪憫恕，法重情輕，爰依刑法第59條規定，依法遞減輕
    其刑；因就如上，各有加重減輕之情，依法先加後減之。
二、爰審酌被告素行、販賣第2 級毒品甲基安非他命用為牟利之
    舉，所生危害、販售數量甚微，兼衡其犯罪動機、目的、手
    段及智識程度等一切情狀，酌情量處如主文所示之刑。本案
    扣案甲基安非他命1 包（驗餘淨重：0.1888公克，即被告販
    賣予證人謝韋國之第2 級毒品）），經檢驗結果確屬毒品危
    害防制條例所規範之第2 級毒品，已如前述，又上開毒品包
    裝袋1 只，用以包裹毒品，已因直接觸碰、沾染毒品而難以
    析離，均應依毒品危害防制條例第18條第1 項前段規定，宣
    告沒收銷燬之，至於上開毒品經送驗鑑耗部分，業已滅失，
    就此部分，不另為沒收銷燬之諭知；至另扣案之甲基安非他
    命2 包（合計：驗餘淨重1.0888公克）、分裝袋7 個、吸食
    器、殘渣袋及磅秤各1 個，應在被告暨證人謝韋國另犯之施
    用毒品案件中為沒收宣告，併此敘明。至於被告販賣與證人
    謝韋國約定之價金新臺幣500 元，尚未交付即為警查獲，是
    無犯罪所得，附帶說明。
據上論斷，應依刑事訴訟法第299 條第1 項前段，毒品危害防制
條例第4 條第2 項、第17條第2 項、第18條第1 項前段，刑法第
11條、第59條、第47條第1 項，判決如主文。
本案由檢察官劉東昀提起公訴，經檢察官吳文正到庭執行職務。
中    華    民    國   100    年    12    月    7     日
                  刑事第3 庭審判長法  官  侯志融
                                  法  官  陳世旻
                                  法  官  黎錦福
上列正本證明與原本無異。
如不服本判決，應於判決送達後10日內敘明上訴理由，向本院提
出上訴狀 (應附繕本) ，上訴於臺灣高等法院。其未敘述上訴理
由者，應於上訴期間屆滿後20日內向本院補提理由書「切勿逕送
上級法院」。
                                  書記官  蔡麗春
中    華    民    國   100    年    12    月    7     日
附錄本案所犯法條全文
毒品危害防制條例第4條
製造、運輸、販賣第一級毒品者，處死刑或無期徒刑；處無期徒
刑者，得併科新臺幣2 千萬元以下罰金。
製造、運輸、販賣第二級毒品者，處無期徒刑或7 年以上有期徒
刑，得併科新臺幣1 千萬元以下罰金。
製造、運輸、販賣第三級毒品者，處5 年以上有期徒刑，得併科
新臺幣7 百萬元以下罰金。
製造、運輸、販賣第四級毒品者，處3 年以上10年以下有期徒刑
，得併科新臺幣3 百萬元以下罰金。
製造、運輸、販賣專供製造或施用毒品之器具者，處1 年以上7
年以下有期徒刑，得併科新臺幣1 百萬元以下罰金。
前五項之未遂犯罰之。